臺灣苗栗地方法院刑事判決　　　　　　　100年度訴字第622號
公　訴　人　臺灣苗栗地方法院檢察署檢察官
被　　　告　范定銘
指定辯護人　本院公設辯護人　蔡文亮
上列被告因毒品危害防制條例案件，經檢察官提起公訴（100 年
度偵字第2536號、第3665號），本院判決如下：
    主  文
范定銘犯如附表所示之罪，均累犯，各處如附表主文欄所示之刑
（均包含主刑及從刑）。應執行有期徒刑肆年拾月。未扣案之不
知廠牌行動電話貳支（含門號0000000000、0000000000號SIM 卡
各壹枚）均沒收，如全部或一部不能沒收時，追徵其價額。未扣
案之販賣第二級毒品所得新臺幣柒仟捌佰元沒收，如全部或一部
不能沒收時，以其財產抵償之。
    事  實
一、范定銘前於民國96年間因施用毒品案件，經本院以96年度易
    字第817 號判決判處有期徒刑11月確定在案；其於97年2 月
    14日入監執行，復於98年1 月5 日縮刑期滿，隔日因徒刑執
    行完畢出監。
二、詎其仍不思悔悟，明知甲基安非他命業經公告列為毒品危害
    防制條例第2 條第2 項第2 款之第二級毒品，不得非法持有
    、意圖營利而販賣，仍基於販賣第二級毒品甲基安非他命以
    營利之犯意，於如附表所示之時間、地點，以附表所示之金
    額，販賣第二級毒品甲基安非他命予張棋等人（各次販賣
    毒品時間、地點、金額均詳如附表所載）；嗣經檢警依法執
    行監聽，臺中市政府警察局大甲分局警員並於99年3 月17日
    至臺灣苗栗看守所借訊范定銘，而查獲上情。
三、案經臺中市政府警察局大甲分局報請臺灣苗栗地方法院檢察
    署檢察官偵查起訴。
    理  由
壹、程序部分：
一、按被告以外之人於偵查中向檢察官所為之陳述，除顯有不可
    信之情況者外，得為證據，刑事訴訟法第159 條之1 第2 項
    定有明文，而該條之立法理由係認被告以外之人（包括證人
    、鑑定人、告訴人、被害人及共同被告等）之陳述如在法官
    面前為之，因其任意陳述之信用性係在已受確定保障之情況
    下所為，自得作為證據。而現階段刑事訴訟法規定檢察官代
    表國家偵查犯罪、實施公訴，依法其有訊問被告、證人及鑑
    定人之權，證人、鑑定人且須具結，而實務運作時，檢察官
    偵查中向被告以外之人所取得之陳述，原則上均能遵守法律
    規定，不致違法取供，其可信度極高，職是，被告以外之人
    前於偵查中已具結而為證述，除反對該項供述得具有證據能
    力之一方，已釋明「顯有不可信之情況」之理由外，即不宜
    遽指該證人於偵查中之陳述不具證據能力。本件證人黃仲謙
    、黃姿雁、張棋、萬中玉、張昌榮於偵查中在檢察官前所
    為陳述，已經依法具結，另被告及指定辯護人復未曾提及檢
    察官在偵查時有何不法取供致證人證詞顯不可信之情事，是
    其等於偵查中之證述，自得採為本件證據。
二、按所謂被告以外之人於審判外之陳述，係指被告以外之人就
    其曾經參與或見聞之事實，事後追憶並於審判外為陳述者而
    言。如被告以外之人係被告犯罪之共同正犯、共犯、相對人
    、被害人或其他關係人，而於被告實行犯罪行為時與被告為
    言詞或書面對談，且其對話之本身即係構成被告犯罪行為之
    部分內容者，因非屬其事後就曾經與聞之事實所為之追憶，
    自與審判外之陳述有間，二者不容混淆。又國家基於犯罪偵
    查之目的，對被告或犯罪嫌疑人進行通訊監察，乃係以監控
    與過濾受監察人通訊內容之方式，蒐集對其有關之紀錄，並
    將該紀錄予以查扣，作為認定犯罪與否之證據，屬於刑事訴
    訟上強制處分之一種，而監聽係通訊保障及監察法（下稱：
    通保法）第13條第1 項所定通訊監察方法之一，司法警察機
    關依法定程序執行監聽取得之錄音，係以錄音設備之機械作
    用，真實保存當時通訊之內容，如通訊一方為受監察人，司
    法警察在監聽中蒐集所得之通訊者對話，若其通話本身即係
    被告進行犯罪中構成犯罪事實之部分內容，則依前開說明，
    自與所謂「審判外之陳述」無涉，應不受傳聞法則之規範，
    當然具有證據能力。再按有事實足認被告或犯罪嫌疑人有最
    輕本刑為3 年以上有期徒刑之罪嫌，並危害國家安全或社會
    秩序情節重大，而有相當理由可信其通訊內容與本案有關，
    且不能或難以其他方法蒐集或調查證據者，得發通訊監察書
    。前項通訊監察書，偵查中由檢察官依司法警察機關聲請或
    依職權以書面記載第11條之事項，並敘明理由、檢附相關文
    件，聲請該管法院核發。又除法律另有規定外，實施刑事訴
    訟程序之公務員因違背法定程序取得之證據，其有無證據能
    力之認定，應審酌人權保障及公共利益之均衡維護。通保法
    第5 條第1 項第1 款、第2 項及刑事訴訟法第158 條之4 分
    別定有明文。本件下列經本院所引用有關被告所使用門號00
    00000000、0000000000號電話之監聽錄音，為經本院於99年
    10月7 日、99年11月5 日核准在案，有詳載案由、監察電話
    、對象及時間等之本院99年度聲監字第319 號、99年聲監續
    字第358 號通訊監察書、電話附表等附卷可參，係依法所為
    之監聽；況審酌電話監聽侵害被告權益之種類及輕重、對於
    被告訴訟上防禦不利益之程度、犯罪所生之危害或實害等情
    形，兼顧人權保障及公共利益之均衡維護，亦認本件此部分
    電話監聽合於比例原則，是應認具有證據能力。
三、至司法警察依據監聽錄音結果予以翻譯而製作之監聽譯文，
    屬於文書證據之一種，於被告或訴訟關係人對其譯文之真實
    性發生爭執或有所懷疑時，法院固應依刑事訴訟法第165 條
    之1 第2 項規定，以適當之設備，顯示該監聽錄音帶之聲音
    ，以踐行調查證據之程序，俾確認該錄音聲音是否為通訊者
    本人及其內容與監聽譯文之記載是否相符；或傳喚該通訊者
    ；或依其他法定程序，為證據調查。倘被告或訴訟關係人對
    該通訊監察譯文之真實性並不爭執，即無勘驗辨認其錄音聲
    音之調查必要性，法院於審判期日如已踐行提示監聽譯文供
    當事人辨認或告以要旨，使其表示意見等程序並為辯論者，
    其所為之訴訟程序即無不合（最高法院97年度台上字第5940
    號判決意旨參見）。查本案檢察官、被告及指定辯護人於本
    院準備程序、審理中表示對於卷附之通訊監察譯文同意作為
    證據，即對上開通訊監察譯文真實性並不爭執，本院並於審
    判期日踐行提示該通訊監察譯文供當事人辨認或告以要旨，
    使其表示意見，是上開通訊監察譯文本院審酌該書面作為時
    之情況，認為適當作為證據。又按刑事訴訟法第158 條之4
    之規定，係對於除法律另有規定者外，其他違反法定程序蒐
    得各類證據之證據能力如何認定，設其總括性之指導原則，
    其規範目的在於要求實施刑事訴訟程序之公務員，於蒐求證
    據之初始與過程中，應恪遵程序正義，不得違法侵權，如有
    違反，於個案審酌客觀權衡之結果，或將導致證據使用禁止
    之法效。至於蒐得證據之最後，由執行職務之公務員製作之
    文書，除刑事訴訟法有定其程式，應依其規定外，依同法第
    39條之規定，均應記載製作之年、月、日及其所屬機關，由
    製作人簽名。此屬證據取得後文書製作法定程式之遵守，無
    關乎刑事訴訟法第158 條之4 係規定證據取得過程（程序）
    適法性之認定。公務員製作之文書未經製作人簽名，除本法
    有特別規定（如第46條）外，是否無效或係不合法律上之程
    式而得命補正，抑屬證據證明力之問題，由法院就文書之性
    質（意思文書或報告文書），視各個情形自由判斷（此經最
    高法院著有97年度臺上字第96號判決意旨可參）。本案之上
    開通訊監察譯文，未依刑事訴訟法第39條之規定，記載製作
    之年、月、日及其所屬機關，並由製作人簽名，有卷附之通
    訊監察譯文可憑。該文書製作過程雖未遵守法定程式，但依
    前揭最高法院判決意旨，此屬證據取得後文書之製作，非屬
    證據取得之過程，與刑事訴訟法第158 條之4 規定無涉，故
    本案此部分並無法律特別規定而應認定無效，附此敘明。
四、被告范定銘所為之自白陳述，並非出於強暴、脅迫、利誘、
    詐欺、疲勞訊問或其他不正之方法，迄本案言詞辯論終結前
    ，亦未據被告或指定辯護人提出違法取供或其他不可信之抗
    辯，堪認應係出於其自由意志所為，本院復參核其他證據資
    料，信與事實相符，依刑事訴訟法第156 條第1 項規定，認
    有證據能力。
五、按被告以外之人於審判外之言詞或書面陳述，除法律有規定
    者外，不得作為證據，刑事訴訟法第159 條固定有明文。惟
    被告以外之人於審判外之陳述，雖不符同法第159 條之1 至
    之4 規定，而經當事人於審判程序同意作為證據，法院審酌
    該言詞陳述或書面陳述作成時之情況，認為適當者，亦得為
    證據；又當事人、代理人或辯護人於法院調查證據時，知有
    第159 條第1 項不得為證據之情形，而未於言詞辯論終結前
    聲明異議者，視為有前項之同意，同法第159 條之5 亦定有
    明文。其立法意旨在於傳聞證據未經當事人之反對詰問予以
    核實，原則上先予排除，惟若當事人已放棄詰問或未聲明異
    議，基於證據資料愈豐富，愈有助於真實發現之理念，且強
    化言詞辯論原則，法院自可承認該傳聞證據例外擁有證據能
    力。經查：本判決所引用之下列非供述證據，性質上均屬傳
    聞證據，惟檢察官及被告、指定辯護人於本院審理中調查證
    據時，知有刑事訴訟法第159 條第1 項不得為證據之情形，
    未於言詞辯論終結前聲明異議，且本院審酌上開言詞陳述作
    成時之客觀情況並無不當，並無不宜作為證據之情事，則依
    刑事訴訟法第159 條之5 之規定，認均具有證據能力；另就
    證人萬中玉警詢陳述關於其以每次新臺幣（下同）1,000 元
    之價格向被告購買甲基安非他命毒品1 包，及其於本件附表
    編號2 所示時間、地點有與被告交易完成，而在通霄金沙遊
    藝場以1,000 元購得1 小包毒品部分及證人黃仲謙警詢陳述
    其於附表編號7 所示時間、地點向被告購買1 包甲基安非他
    命毒品，其並將1,000 元交給被告部分，因其等警詢陳述較
    近於案發時間，且無其他證據足認有何誘導或非出於自由意
    志而為陳述之情形，足證具有可信之特別情況，且為證明被
    告本件附表編號2 及編號7 所示犯罪事實存否所必要，依刑
    事訴訟法第159 條之2 規定，均有證據能力，併此敘明。
貳、實體部分：
一、訊據被告范定銘對於上開犯罪事實於警詢、偵查及本院審理
    時均坦承不諱，核與證人黃仲謙、黃姿雁、張棋、萬中玉
    、張昌榮於警詢、偵查中證述之情節相符，且有本院99年10
    月7 日99年聲監字第319 號、99年11月5 日99年聲監續字第
    358 號通訊監察書及監聽譯文、門號為0000000000、000000
    0000、0000000000、0000000000、0000000000號電話通聯調
    閱查詢單各1 紙、臺中市政府警察局毒品案件被告通聯紀錄
    表5 紙、臺中市政府警察局大甲分局指認犯罪嫌疑人紀錄表
    6 份、大甲分局偵查隊職務報告1 份及證人張昌榮行動電話
    通聯紀錄照片17張；另證人黃仲謙、黃姿雁、張棋、萬中
    玉、張昌榮與被告，並無任何怨隙，衡情上開證人應無設詞
    攀誣，或虛構事實以陷害被告之理，況證人黃仲謙、黃姿雁
    、張棋、萬中玉、張昌榮於偵查中均到庭具結作證，更係
    以刑事責任擔保其等證言之真實性，且上開證人所證，亦均
    與上開監聽譯文內容相符（詳見如附表通聯譯文所載），故
    證人黃仲謙、黃姿雁、張棋、萬中玉、張昌榮前開證述內
    容，經核均與前開事證相符，尚無不可採信之處。
二、又一般毒品可任意分裝或增減其分量（純度），而每次買賣
    之價量，亦隨時隨雙方關係之深淺、當時之資力、需求程度
    及對行情之認知等因素，機動調整，因之販賣之利得，除經
    坦承犯行，或帳冊價量均記載明確外，委難察得實情，是縱
    未確切查得販賣賺取之實際差價，但除別有事證，足認係按
    同一價格轉讓，確無牟利意圖之情形外，尚難執此認非法販
    賣之事證有所不足，致知過坦承者難辭重典，飾詞否認者反
    得逞僥倖，而失情理之平；且毒品之價格不低，取得不易，
    凡為販賣之不法勾當者，苟無利可圖，應無甘冒被查緝法辦
    重刑之危險，平白無端義務轉讓之理；另被告於本院審理時
    坦承其購入甲基安非他命後自行分裝販售，每進貨1,000 元
    約賺取差價300 元等語（見本院卷第20頁背面），是被告販
    入毒品之價格顯較售出之價格低廉，而有從中賺取買賣差價
    牟利之意圖及事實，應堪認定。綜上所陳，足認被告上開自
    白，均與事實相符，本案被告上開販賣第二級毒品甲基安非
    他命犯行（如附表所載），均洵堪認定，應予以依法論科。
三、按甲基安非他命係毒品危害防制條例第2 條第2 項第2 款所
    定之第二級毒品，不得非法持有、販賣。故核被告所為，均
    係犯毒品危害防制條例第4 條第2 項之販賣第二級毒品罪。
    至被告於販賣第二級毒品甲基安非他命前持有甲基安非他命
    犯行，為其販賣之高度行為所吸收，不另論罪。
四、又刑法於94年2 月2 日修正公布，於95年7 月1 日起施行，
    基於刑罰公平原則之考量，杜絕僥倖之犯罪心理，並避免易
    致鼓勵犯罪之誤解，修正後刑法已刪除第56條連續犯之規定
    ，行為人反覆實行之犯罪行為茍係在刑法修正施行後者，因
    法律之修正已生阻斷連續犯之法律效果，除認應合於接續犯
    、繼續犯、集合犯等實質上一罪關係而以一罪論處外，基於
    一罪一罰之刑罰公平性，自應併合處罰；所謂「集合犯」，
    係指立法者所制定之犯罪構成要件中，本即預定有數個同種
    類行為而反覆實行之犯罪而言，故是否集合犯之判斷，客觀
    上自應斟酌法律規範之本來意涵、實現該犯罪目的之必要手
    段、社會生活經驗中該犯罪必然反覆實行之常態及社會通念
    等，主觀上則視其反覆實施之行為是否出於行為人之一個犯
    意，並秉持刑罰公平原則，加以判斷之，而行為人多次販賣
    毒品之行為，未必皆出於行為人之一個犯意決定，故販賣毒
    品之罪，難認係集合犯之罪。又依刑法第56條修正理由之說
    明，謂「對繼續犯同一罪名之罪者，均適用連續犯之規定論
    處，不無鼓勵犯罪之嫌，亦使國家刑罰權之行使發生不合理
    之現象」、「基於連續犯原為數罪之本質及刑罰公平原則之
    考量，爰刪除有關連續犯之規定」等語，即係將本應各自獨
    立評價之數罪，回歸本來就應賦予複數法律效果之原貌，因
    此，就刑法修正施行後多次販賣毒品之犯行，採一罪一罰，
    始符合立法本旨（最高法院96年度臺上字第7052號判決意旨
    參照）。本件被告所為如附表所示7 次販賣第二級毒品甲基
    安非他命之犯行，均係在刑法修正施行後所為，行為時間相
    異，難認係在密切接近之時、地，分數個舉動以接續或反覆
    施行之行為，與接續犯之概念不合，參酌上開所述，即應予
    以分論併罰。
五、另依毒品危害防制條例第17條第2 項之規定，犯第4 條至第
    8 條之罪於偵查及審判中均自白者，減輕其刑。經查，本案
    被告雖犯如附表所示之罪，惟其於偵查及審理中對如附表所
    示之販賣第二級毒品之犯行，均坦承不諱，爰就被告所犯如
    附表所示之上開各罪，均依毒品危害防制條例第17條第2 項
    規定，減輕其刑；又查被告有事實欄所載論罪科刑執行之情
    形，此有臺灣苗栗地方法院檢察署刑案資料查註紀錄表及臺
    灣高等法院被告前案紀錄表各1 份在卷可查，其受有期徒刑
    執行完畢後，5 年之內故意再犯有期徒刑以上刑之本罪，為
    累犯，應依刑法第47條第1 項規定，就有期徒刑及罰金部份
    ，加重其刑；至被告所犯如附表所示各次販賣第二級毒品罪
    ，有前開刑之加重及減輕其刑事由，爰依法就有期徒刑及罰
    金部份先加後減之，無期徒刑部份則依法不得加重，予以減
    輕其刑。
六、爰審酌被告明知毒品不僅殘害施用者自身健康，因施用毒品
    而散盡家財、連累家人，或為購買毒品鋌而走險者，更不可
    勝計，竟為謀個人私利而販賣第二級毒品甲基安非他命，其
    行為實有可議；並考量被告犯罪之手段、販賣毒品之期間、
    次數、數量、金額之情節及生活狀況、智識程度；且被告犯
    後始終坦承犯行、態度良好等一切情狀，分別量處如附表主
    文欄所示之刑，並合併定其應執行之刑，以示懲儆。
七、沒收部分：
  (一)按毒品危害防制條例第19條第1 項規定，犯販賣毒品罪者，
    其犯罪所得之財物均沒收之，係採義務沒收主義。故販賣毒
    品所得之對價，不問其中成本若干，利潤多少，均應全部諭
    知沒收，貫徹政府查禁煙毒之決心，以符立法本旨；又犯毒
    品危害防制條例第4 條之販賣第一級或第二級毒品罪者，依
    同條例19條第1 項規定，其因犯罪所得之物沒收之，如全部
    或一部不能沒收時，追徵其價額或以其財產抵償之。所稱因
    犯罪所得之物，自以實際所得者為限，苟無所得或尚未取得
    者，自無從為沒收及追繳或抵償之諭知（最高法院91年度臺
    上字第2419號、96年臺上字第2331號、第5551號、95年度臺
    上字第6051號判決意旨參照）。經查，被告因販賣第二級毒
    品所得，各如附表編號1 至7 所示之金額，共計7,800 元，
    雖均未扣案，仍應依毒品危害防制條例第19條第1 項規定宣
    告沒收，如全部或一部不能沒收時，以其之財產抵償之。至
    被告雖於本院審理時供稱本件附表編號2 、7 部分，其僅各
    收得販賣毒品所得500 元，然查本件附表編號2 部分，業經
    證人萬中玉於警詢中證稱：其均以1,000 元代價向被告購買
    毒品，且其確實有與被告完成如附表編號2 所示之毒品交易
    等語，而足證被告確實已收取該次由證人萬中玉所交付之毒
    品價金無訛；另就本件附表編號7 部分，業經證人黃仲謙於
    警詢中證稱其交付被告1,000 元，而被告交付其1 包毒品等
    語綦詳，亦足證被告確實收取證人黃仲謙所交付之買賣毒品
    價金1,000 元無訛，是被告空言辯指其就附表編號2 、7 販
    賣毒品之犯行部分，僅各收得價金500 元云云，即難憑採，
    附此敘明。
  (二)又按犯毒品危害防制條例第4 條之罪者，其供犯罪所用或因
    犯罪所得之財物，均沒收之，如全部或一部不能沒收時，追
    徵其價額或以其財產抵償之，該條例第19條第1 項定有明文
    。而上開規定性質上係沒收之補充規定。其屬於本條所定沒
    收之標的，如得以直接沒收者，判決主文僅宣告沒收即可，
    不生「追徵其價額」或「以其財產抵償之」問題，須沒收之
    標的全部或一部不能沒收時，始生「追徵其價額」或「以其
    財產抵償之」選項問題。而「追徵其價額」或「以其財產抵
    償之」係屬兩種選項，分別係針對現行貨幣以外之其他財產
    與現行貨幣而言；本規定所稱「追徵其價額」者，係指所沒
    收之物為金錢以外之其他財物而無法沒收時，因其實際價值
    不確定，應追徵其價額，使其繳納與原物相當之價額，並無
    以其財產抵償之問題。倘嗣後追徵其金錢價額，不得結果而
    須以其財產抵償者，要屬行政執行機關依強制執行之法律之
    執行問題，即無不能執行之情形，自毋庸諭知「或以其財產
    抵償之」。如不能沒收之沒收標的為金錢時，因價值確定，
    判決主文直接宣告「以其財產抵償之」即可，不發生追徵價
    額之問題，最高法院99年度第5 次刑事庭會議決議參照。本
    案被告如附表所示之販賣毒品所使用之門號0000000000、00
    00000000SIM 卡各1 枚，於本案被告犯罪期間之申請人均為
    被告本人，又搭配上揭門號使用之不詳廠牌行動電話各1 支
    （分別價值約1 至2 千元），均為被告申請上揭門號使用時
    ，以手機零元優惠方案申辦使用，而均屬被告所有之物等語
    ，此有被告於本院審理時供述甚詳（見本院卷第36頁至37頁
    ）；是以上揭行動電話內之SIM 卡各1 枚及行動電話2 支，
    既均為被告所有之物，且為其作為本案販賣毒品所用之聯絡
    工具，爰應依毒品危害防制條例第19條第1 項之規定，宣告
    沒收，如全部或一部不能沒收時，追徵其價額。
八、據上論斷，應依刑事訴訟法第299 條第1 項前段，毒品危害
    防制條例第4 條第2 項、第17條第2 項、第19條第1 項，刑
    法第11條前段、第47條第1 項、第51條第5 款、第9 款，判
    決如主文。
本案經檢察官盧明軒到庭執行職務。
中    華    民    國   100    年    11    月    24    日
                  刑事第一庭  審判長法  官  柳章峰
                                    法  官  伍偉華
                                    法  官  許蓓雯
附表：
┌─┬────┬────┬─────┬───────────┬────┬────┬─────────┬─────────┬────┬─────────┐
│編│交易對象│交易時間│交易地點  │ 交    易    經    過 │毒品種類│金額（新│通聯譯文          │是否於偵審中自白  │所犯法條│主文欄            │
│號│        │        │          │                      │、數量  │臺幣）  │                  │                  │        │                  │
├─┼────┼────┼─────┼───────────┼────┼────┼─────────┼─────────┼────┼─────────┤
│ 1│張炯棋  │99年10月│苗栗縣通霄│張棋以其所持有之門號│甲基安非│1,000 元│【99年10月8日晚上 │【是】            │毒品危害│范定銘販賣第二級毒│
│  │        │8日晚間7│鎮金沙遊藝│為0000000000號行動電話│他命1包 │        │19時27分10秒】    │100年3月17日警詢│防制條例│品罪，累犯，處有期│
│  │        │時30分許│場        │撥打范定銘所持有之門號│（0.2公 │        │張：我要過去跟你拿│  筆錄（99年他字第│第4條第2│徒刑年捌月。未扣│
│  │        │        │          │為0000000000號行動電話│克）    │        │    啦。          │  942號卷第189至  │項      │案之不知廠牌行動電│
│  │        │        │          │，聯絡交易第二級毒品甲│        │        │范：你不要說那... │  196頁、100年偵字│        │話壹支（含門號0955│
│  │        │        │          │基安非他命事項後，嗣由│        │        │    。            │  第3665號卷第20至│        │853177號SIM 卡壹枚│
│  │        │        │          │范定銘於前揭時、地將第│        │        │張：現金啦？      │  27頁）          │        │）沒收，如全部或一│
│  │        │        │          │二級毒品甲基安非他命同│        │        │范：晶晶社區啦。  │100年3月17日偵查│        │部不能沒收時，追徵│
│  │        │        │          │時交付予張棋，而販賣│        │        │張：晶晶社區的哪裡│  筆錄（99年他字第│        │其價額。未扣案之販│
│  │        │        │          │第二級毒品甲基安非他命│        │        │    ？            │  942號卷第227至  │        │賣第二級毒品所得新│
│  │        │        │          │既遂。                │        │        │范：我出去啦。    │  228頁）         │        │臺幣壹仟元沒收，如│
│  │        │        │          │                      │        │        │張：我在我們的店門│100年3月18日偵查│        │全部或一部不能沒收│
│  │        │        │          │                      │        │        │    口。          │  筆錄（99年他字第│        │時，以其財產抵償之│
│  │        │        │          │                      │        │        │范：不然你去金沙啦│  942號卷第230至  │        │。                │
│  │        │        │          │                      │        │        │    。            │  235頁）         │        │                  │
│  │        │        │          │                      │        │        │張：大概多久？    │                  │        │                  │
│  │        │        │          │                      │        │        │范：5分鐘啦。     │                  │        │                  │
│  │        │        │          │                      │        │        │張：好。          │                  │        │                  │
├─┼────┼────┼─────┼───────────┼────┼────┼─────────┼─────────┼────┼─────────┤
│ 2│萬中玉  │99年10月│苗栗縣通霄│萬中玉以其所持有之門號│甲基安非│1,000元 │【99年10月11日晚上│【是】            │毒品危害│范定銘販賣第二級毒│
│  │        │11日下午│鎮金沙遊藝│為0000000000號行動電話│他命1包 │        │17時20分14秒】    │100年3月17日警詢│防制條例│品罪，累犯，處有期│
│  │        │5時39分 │場        │撥打范定銘所持有之門號│（0.2公 │        │萬：喂，我剛出來了│  筆錄（99年他字第│第4條第2│徒刑年捌月。未扣│
│  │        │許      │          │為0000000000號行動電話│克）    │        │    啦。          │  942號卷第189至  │項      │案之不知廠牌行動電│
│  │        │        │          │，聯絡交易第二級毒品甲│        │        │范：出來了喔，我在│  196頁、100年偵字│        │話壹支（含門號0955│
│  │        │        │          │基安非他命事項後，嗣由│        │        │    哪裡等你。    │  第3665號卷第20至│        │853177號SIM 卡壹枚│
│  │        │        │          │范定銘於前揭時、地將第│        │        │萬：你在哪裡？    │  27頁）          │        │）沒收，如全部或一│
│  │        │        │          │二級毒品甲基安非他命同│        │        │范：金沙這邊。    │100年3月17日偵查│        │部不能沒收時，追徵│
│  │        │        │          │時交付予萬中玉，而販賣│        │        │萬：哪裡？        │  筆錄（99年他字第│        │其價額。未扣案之販│
│  │        │        │          │第二級毒品甲基安非他命│        │        │范：遊戲場。      │  942號卷第227至  │        │賣第二級毒品所得新│
│  │        │        │          │既遂。                │        │        │萬：遊戲場。      │  228頁）         │        │臺幣壹仟元沒收，如│
│  │        │        │          │                      │        │        │范：通霄金沙啦。  │100年3月18日偵查│        │全部或一部不能沒收│
│  │        │        │          │                      │        │        │萬：我現在轉過去，│  筆錄（99年他字第│        │時，以其財產抵償之│
│  │        │        │          │                      │        │        │    我以為你在苑裡│  942號卷第230至  │        │。                │
│  │        │        │          │                      │        │        │    。            │  235頁）         │        │                  │
│  │        │        │          │                      │        │        │范：沒有，我在通霄│                  │        │                  │
│  │        │        │          │                      │        │        │    。            │                  │        │                  │
│  │        │        │          │                      │        │        │萬：我過去。      │                  │        │                  │
│  │        │        │          │                      │        │        │范：你現在要過來了│                  │        │                  │
│  │        │        │          │                      │        │        │    嗎？          │                  │        │                  │
│  │        │        │          │                      │        │        │萬：我轉回去啦。  │                  │        │                  │
│  │        │        │          │                      │        │        │范：你跑去苑裡喔。│                  │        │                  │
│  │        │        │          │                      │        │        │萬：是阿，我快到苑│                  │        │                  │
│  │        │        │          │                      │        │        │    裡了阿。      │                  │        │                  │
│  │        │        │          │                      │        │        │范：沒有啦，我在通│                  │        │                  │
│  │        │        │          │                      │        │        │    霄。          │                  │        │                  │
│  │        │        │          │                      │        │        │萬：好，我回頭過去│                  │        │                  │
│  │        │        │          │                      │        │        │    。            │                  │        │                  │
│  │        │        │          │                      │        │        │范：好。          │                  │        │                  │
│  │        │        │          │                      │        │        │                  │                  │        │                  │
│  │        │        │          │                      │        │        │【99年10月11日下午│                  │        │                  │
│  │        │        │          │                      │        │        │17 時33分4秒】萬：│                  │        │                  │
│  │        │        │          │                      │        │        │喂。              │                  │        │                  │
│  │        │        │          │                      │        │        │范：你到哪裡了阿。│                  │        │                  │
│  │        │        │          │                      │        │        │萬：到通霄了，我先│                  │        │                  │
│  │        │        │          │                      │        │        │    買一下東西。  │                  │        │                  │
│  │        │        │          │                      │        │        │范：我在這邊等很久│                  │        │                  │
│  │        │        │          │                      │        │        │    ，要多久，我在│                  │        │                  │
│  │        │        │          │                      │        │        │    金沙遊藝場這裡│                  │        │                  │
│  │        │        │          │                      │        │        │    。            │                  │        │                  │
│  │        │        │          │                      │        │        │萬：我知道，我買一│                  │        │                  │
│  │        │        │          │                      │        │        │    下水啦。      │                  │        │                  │
│  │        │        │          │                      │        │        │范：好啦。        │                  │        │                  │
│  │        │        │          │                      │        │        │                  │                  │        │                  │
│  │        │        │          │                      │        │        │【99年10月11日下午│                  │        │                  │
│  │        │        │          │                      │        │        │17時39分30秒】    │                  │        │                  │
│  │        │        │          │                      │        │        │范：喂，你來了喔。│                  │        │                  │
│  │        │        │          │                      │        │        │萬：我在外面。    │                  │        │                  │
│  │        │        │          │                      │        │        │范：我出來。      │                  │        │                  │
├─┼────┼────┼─────┼───────────┼────┼────┼─────────┼─────────┼────┼─────────┤
│3 │張昌榮  │99年10月│苗栗縣通霄│張昌榮以其所持有之門號│甲基安非│2,000元 │【99年10月15日上午│【是】            │毒品危害│范定銘販賣第二級毒│
│  │        │15日下午│鎮觀音亭  │為0000000000號行動電話│他命3包 │        │12時10分15秒】    │100年3月17日警詢│防制條例│品罪，累犯，處有期│
│  │        │2時許   │          │撥打范定銘所持有之門號│        │        │張：喂，阿兄。    │  筆錄（99年他字第│第4條第2│徒刑年玖月。未扣│
│  │        │        │          │為0000000000號行動電話│        │        │范：剛好手機沒電，│  942號卷第189至  │項      │案之不知廠牌行動電│
│  │        │        │          │，聯絡交易第二級毒品甲│        │        │    現在剛回來充電│  196頁、100年偵字│        │話壹支（含門號0955│
│  │        │        │          │基安非他命事項後，嗣由│        │        │    打給你。      │  第3665號卷第20至│        │853177號SIM 卡壹枚│
│  │        │        │          │范定銘於前揭時、地將第│        │        │張：這樣喔。      │  27頁）          │        │）沒收，如全部或一│
│  │        │        │          │二級毒品甲基安非他命同│        │        │范：我想想看要怎麼│100年3月17日偵查│        │部不能沒收時，追徵│
│  │        │        │          │時交付予張昌榮，而販賣│        │        │    過去你那邊，我│  筆錄（99年他字第│        │其價額。未扣案之販│
│  │        │        │          │第二級毒品甲基安非他命│        │        │    等一下過去你那│  942號卷第227至  │        │賣第二級毒品所得新│
│  │        │        │          │既遂。                │        │        │    邊。          │  228頁）         │        │臺幣貳仟元沒收，如│
│  │        │        │          │                      │        │        │張：你到我昨天跟你│100年3月18日偵查│        │全部或一部不能沒收│
│  │        │        │          │                      │        │        │    說的這邊。    │  筆錄（99年他字第│        │時，以其財產抵償之│
│  │        │        │          │                      │        │        │范：對，對，對。  │  942號卷第230至  │        │。                │
│  │        │        │          │                      │        │        │張：你到的時候跟我│  235頁）         │        │                  │
│  │        │        │          │                      │        │        │    響一聲我就... │                  │        │                  │
│  │        │        │          │                      │        │        │    。            │                  │        │                  │
│  │        │        │          │                      │        │        │范：我聽懂，好，差│                  │        │                  │
│  │        │        │          │                      │        │        │    不多半個小時後│                  │        │                  │
│  │        │        │          │                      │        │        │    。            │                  │        │                  │
│  │        │        │          │                      │        │        │張：好。          │                  │        │                  │
│  │        │        │          │                      │        │        │                  │                  │        │                  │
│  │        │        │          │                      │        │        │【99年10月15日下午│                  │        │                  │
│  │        │        │          │                      │        │        │13時41分31秒】    │                  │        │                  │
│  │        │        │          │                      │        │        │范：你剛剛有打電話│                  │        │                  │
│  │        │        │          │                      │        │        │    給我嗎？      │                  │        │                  │
│  │        │        │          │                      │        │        │張：沒有。        │                  │        │                  │
│  │        │        │          │                      │        │        │范：你誰？        │                  │        │                  │
│  │        │        │          │                      │        │        │張：我大廟這邊阿。│                  │        │                  │
│  │        │        │          │                      │        │        │范：喔，你到了喔？│                  │        │                  │
│  │        │        │          │                      │        │        │張：沒有啦，我在旁│                  │        │                  │
│  │        │        │          │                      │        │        │    邊而已。      │                  │        │                  │
│  │        │        │          │                      │        │        │范：你不是445。   │                  │        │                  │
│  │        │        │          │                      │        │        │張：對阿。        │                  │        │                  │
│  │        │        │          │                      │        │        │范：我這支不是451 │                  │        │                  │
│  │        │        │          │                      │        │        │    。            │                  │        │                  │
│  │        │        │          │                      │        │        │張：沒有啦445。   │                  │        │                  │
│  │        │        │          │                      │        │        │范：這樣我打錯了，│                  │        │                  │
│  │        │        │          │                      │        │        │    沒關係你在那邊│                  │        │                  │
│  │        │        │          │                      │        │        │    等，我快到了。│                  │        │                  │
│  │        │        │          │                      │        │        │                  │                  │        │                  │
│  │        │        │          │                      │        │        │【99年10月15日下午│                  │        │                  │
│  │        │        │          │                      │        │        │13時51分39秒】    │                  │        │                  │
│  │        │        │          │                      │        │        │張：我停車場這邊了│                  │        │                  │
│  │        │        │          │                      │        │        │    。            │                  │        │                  │
│  │        │        │          │                      │        │        │范：什麼？        │                  │        │                  │
│  │        │        │          │                      │        │        │張：大廟停車場這邊│                  │        │                  │
│  │        │        │          │                      │        │        │    。            │                  │        │                  │
│  │        │        │          │                      │        │        │范：沒有啦，觀音亭│                  │        │                  │
│  │        │        │          │                      │        │        │    。            │                  │        │                  │
│  │        │        │          │                      │        │        │張：你要那個喔，好│                  │        │                  │
│  │        │        │          │                      │        │        │    我馬上到。    │                  │        │                  │
├─┼────┼────┼─────┼───────────┼────┼────┼─────────┼─────────┼────┼─────────┤
│4 │黃姿雁  │99年10月│苗栗縣通霄│黃姿雁以其所持有之門號│甲基安非│800元   │【99年10月22日上午│【是】            │毒品危害│范定銘販賣第二級毒│
│  │        │22日晚間│鎮通霄漁港│為0000000000號行動電話│他命1包 │        │12時23分21秒】    │100年3月17日警詢│防制條例│品罪，累犯，處有期│
│  │        │10時許  │          │撥打范定銘所持有之門號│（0.2公 │        │范：喂。          │  筆錄（99年他字第│第4條第2│徒刑年捌月。未扣│
│  │        │        │          │為0000000000號行動電話│克）    │        │黃：番仔銘喔。    │  942號卷第189至  │項      │案之不知廠牌行動電│
│  │        │        │          │，聯絡交易第二級毒品甲│        │        │范：是。          │  196頁、100年偵字│        │話壹支（含門號0955│
│  │        │        │          │基安非他命事項後，嗣由│        │        │黃：我問你我現在身│  第3665號卷第20至│        │853177號SIM 卡壹枚│
│  │        │        │          │范定銘於前揭時、地將第│        │        │    上剩800元要還 │  27頁）          │        │）沒收，如全部或一│
│  │        │        │          │二級毒品甲基安非他命同│        │        │    你可以嗎？    │100年3月17日偵查│        │部不能沒收時，追徵│
│  │        │        │          │時交付予黃姿雁，而販賣│        │        │范：可以啦，怎麼不│  筆錄（99年他字第│        │其價額。未扣案之販│
│  │        │        │          │第二級毒品甲基安非他命│        │        │    可以。        │  942號卷第227至  │        │賣第二級毒品所得新│
│  │        │        │          │既遂。                │        │        │黃：可以拉喔，你現│  228頁）         │        │臺幣捌佰元沒收，如│
│  │        │        │          │                      │        │        │    人在哪裡、我在│100年3月18日偵查│        │全部或一部不能沒收│
│  │        │        │          │                      │        │        │    上班。        │  筆錄（99年他字第│        │時，以其財產抵償之│
│  │        │        │          │                      │        │        │范：你在上班喔。  │  942號卷第230至  │        │。                │
│  │        │        │          │                      │        │        │黃：我在福懋那一間│  235頁）         │        │                  │
│  │        │        │          │                      │        │        │    加油站。      │                  │        │                  │
│  │        │        │          │                      │        │        │范：福懋喔、福懋加│                  │        │                  │
│  │        │        │          │                      │        │        │    油站。        │                  │        │                  │
│  │        │        │          │                      │        │        │黃：是。          │                  │        │                  │
│  │        │        │          │                      │        │        │范：通霄喔。      │                  │        │                  │
│  │        │        │          │                      │        │        │黃：是阿。        │                  │        │                  │
│  │        │        │          │                      │        │        │范：你要叫我過去喔│                  │        │                  │
│  │        │        │          │                      │        │        │    。            │                  │        │                  │
│  │        │        │          │                      │        │        │黃：要叫你過來嗎、│                  │        │                  │
│  │        │        │          │                      │        │        │    但是我沒有家司│                  │        │                  │
│  │        │        │          │                      │        │        │    （吸食器工具）│                  │        │                  │
│  │        │        │          │                      │        │        │    你家司要借我喔│                  │        │                  │
│  │        │        │          │                      │        │        │    。            │                  │        │                  │
│  │        │        │          │                      │        │        │范：問題我沒有摩托│                  │        │                  │
│  │        │        │          │                      │        │        │    車你不知道嗎？│                  │        │                  │
│  │        │        │          │                      │        │        │黃：你沒摩托車。  │                  │        │                  │
│  │        │        │          │                      │        │        │范：是阿。        │                  │        │                  │
│  │        │        │          │                      │        │        │黃：你現在人在哪裡│                  │        │                  │
│  │        │        │          │                      │        │        │    我過去找你好了│                  │        │                  │
│  │        │        │          │                      │        │        │    。            │                  │        │                  │
│  │        │        │          │                      │        │        │范：什麼。        │                  │        │                  │
│  │        │        │          │                      │        │        │黃：不是、我跟你說│                  │        │                  │
│  │        │        │          │                      │        │        │    我叫我哥過去載│                  │        │                  │
│  │        │        │          │                      │        │        │    你啦。        │                  │        │                  │
│  │        │        │          │                      │        │        │范：好。          │                  │        │                  │
│  │        │        │          │                      │        │        │黃：好。          │                  │        │                  │
│  │        │        │          │                      │        │        │                  │                  │        │                  │
│  │        │        │          │                      │        │        │【99年10月22日晚上│                  │        │                  │
│  │        │        │          │                      │        │        │20時17分31秒】    │                  │        │                  │
│  │        │        │          │                      │        │        │范：喂。          │                  │        │                  │
│  │        │        │          │                      │        │        │黃：哥哥喔，你到哪│                  │        │                  │
│  │        │        │          │                      │        │        │    裡了。        │                  │        │                  │
│  │        │        │          │                      │        │        │范：我在百姓公這裡│                  │        │                  │
│  │        │        │          │                      │        │        │    、南濱拉等一下│                  │        │                  │
│  │        │        │          │                      │        │        │    到了。        │                  │        │                  │
│  │        │        │          │                      │        │        │黃：我跟你說，不要│                  │        │                  │
│  │        │        │          │                      │        │        │    去那裡啦。    │                  │        │                  │
│  │        │        │          │                      │        │        │范：好。          │                  │        │                  │
│  │        │        │          │                      │        │        │黃：來去漁港那裡。│                  │        │                  │
│  │        │        │          │                      │        │        │范：好。          │                  │        │                  │
│  │        │        │          │                      │        │        │黃：那裡比較寬廣你│                  │        │                  │
│  │        │        │          │                      │        │        │    也比較好注意。│                  │        │                  │
│  │        │        │          │                      │        │        │范：好啦，差不等10│                  │        │                  │
│  │        │        │          │                      │        │        │    分鐘喔。      │                  │        │                  │
│  │        │        │          │                      │        │        │黃：好。          │                  │        │                  │
│  │        │        │          │                      │        │        │                  │                  │        │                  │
│  │        │        │          │                      │        │        │【99年10月22日晚上│                  │        │                  │
│  │        │        │          │                      │        │        │22時4分32秒】     │                  │        │                  │
│  │        │        │          │                      │        │        │范：喂。          │                  │        │                  │
│  │        │        │          │                      │        │        │黃：你多久會到。  │                  │        │                  │
│  │        │        │          │                      │        │        │范：你們這樣一直打│                  │        │                  │
│  │        │        │          │                      │        │        │    ，我實在很煩呢│                  │        │                  │
│  │        │        │          │                      │        │        │    。            │                  │        │                  │
│  │        │        │          │                      │        │        │黃：我剛剛就跟你說│                  │        │                  │
│  │        │        │          │                      │        │        │    了阿。        │                  │        │                  │
│  │        │        │          │                      │        │        │范：我已經回來了啦│                  │        │                  │
│  │        │        │          │                      │        │        │    ，等一下看在哪│                  │        │                  │
│  │        │        │          │                      │        │        │    裡我再打給你。│                  │        │                  │
│  │        │        │          │                      │        │        │黃：好啦。        │                  │        │                  │
│  │        │        │          │                      │        │        │范：我也有事情要處│                  │        │                  │
│  │        │        │          │                      │        │        │    理阿。        │                  │        │                  │
│  │        │        │          │                      │        │        │黃：不是啦，我就是│                  │        │                  │
│  │        │        │          │                      │        │        │    要趕去工作。  │                  │        │                  │
│  │        │        │          │                      │        │        │范：要去工作喔。  │                  │        │                  │
│  │        │        │          │                      │        │        │黃：對啦。        │                  │        │                  │
│  │        │        │          │                      │        │        │范：你就是要有現金│                  │        │                  │
│  │        │        │          │                      │        │        │    最好，我欠現金│                  │        │                  │
│  │        │        │          │                      │        │        │    啦。          │                  │        │                  │
│  │        │        │          │                      │        │        │黃：我就跟你說。  │                  │        │                  │
│  │        │        │          │                      │        │        │范：好啦不要再說了│                  │        │                  │
│  │        │        │          │                      │        │        │    。            │                  │        │                  │
├─┼────┼────┼─────┼───────────┼────┼────┼─────────┼─────────┼────┼─────────┤
│5 │黃仲謙  │99年11月│苗栗縣通霄│黃仲謙以其所持有之門號│甲基安非│1,000元 │【99年11月8日20時 │【是】            │毒品危害│范定銘販賣第二級毒│
│  │        │8日晚間8│鎮通灣里通│為0000000000號行動電話│他命1包 │（黃仲謙│30分41秒】        │100年3月17日警詢│防制條例│品罪，累犯，處有期│
│  │        │時30分許│灣167號   │撥打范定銘所持有之門號│（0.2公 │當場僅交│黃：你在哪裡？    │  筆錄（99年他字第│第4條第2│徒刑年捌月。未扣│
│  │        │        │          │為0000000000號行動電話│克）    │付價金  │范：家裡。        │  942號卷第189至  │項      │案之不知廠牌行動電│
│  │        │        │          │，聯絡交易第二級毒品甲│        │500 元，│黃：我過去一下。（│  196頁、100年偵字│        │話壹支（含門號0976│
│  │        │        │          │基安非他命事項後，嗣由│        │餘款500 │    指要購毒）    │  第3665號卷第20至│        │191488號SIM 卡壹枚│
│  │        │        │          │范定銘於前揭時、地將第│        │元則於99│范：等一下喔，好，│  27頁）          │        │）沒收，如全部或一│
│  │        │        │          │二級毒品甲基安非他命同│        │年11 月 │    你多久會到這邊│100年3月17日偵查│        │部不能沒收時，追徵│
│  │        │        │          │時交付予黃仲謙，而販賣│        │10日始交│    。            │  筆錄（99年他字第│        │其價額。未扣案之販│
│  │        │        │          │第二級毒品甲基安非他命│        │付予范定│黃：3分鐘。       │  942號卷第227至  │        │賣第二級毒品所得新│
│  │        │        │          │既遂。                │        │銘）    │范：我叫人家拿下去│  228頁）         │        │臺幣壹仟元沒收，如│
│  │        │        │          │                      │        │        │    就好，不要上來│100年3月18日偵查│        │全部或一部不能沒收│
│  │        │        │          │                      │        │        │    。            │  筆錄（99年他字第│        │時，以其財產抵償之│
│  │        │        │          │                      │        │        │黃：好。          │  942號卷第230至  │        │。                │
│  │        │        │          │                      │        │        │范：現金。        │  235頁）         │        │                  │
│  │        │        │          │                      │        │        │                  │                  │        │                  │
│  │        │        │          │                      │        │        │【99年11月10日上午│                  │        │                  │
│  │        │        │          │                      │        │        │7時22分40秒】     │                  │        │                  │
│  │        │        │          │                      │        │        │黃：你昨天打電話給│                  │        │                  │
│  │        │        │          │                      │        │        │    我喔？        │                  │        │                  │
│  │        │        │          │                      │        │        │范：沒有，打錯了。│                  │        │                  │
│  │        │        │          │                      │        │        │黃：你打錯了喔。  │                  │        │                  │
│  │        │        │          │                      │        │        │范：你在哪？      │                  │        │                  │
│  │        │        │          │                      │        │        │黃：我現在快到你那│                  │        │                  │
│  │        │        │          │                      │        │        │    邊了阿。      │                  │        │                  │
│  │        │        │          │                      │        │        │范：怎樣？        │                  │        │                  │
│  │        │        │          │                      │        │        │黃：要還你五百塊，│                  │        │                  │
│  │        │        │          │                      │        │        │    昨天跟你借的。│                  │        │                  │
│  │        │        │          │                      │        │        │    （要購毒）    │                  │        │                  │
│  │        │        │          │                      │        │        │范：好啦，謝謝。  │                  │        │                  │
├─┼────┼────┼─────┼───────────┼────┼────┼─────────┼─────────┼────┼─────────┤
│6 │黃姿雁  │99年11月│苗栗縣通霄│范定銘以其所持有之門號│甲基安非│1,000元 │【99年11月9日上午 │【是】            │毒品危害│范定銘販賣第二級毒│
│  │        │9日晚間9│鎮金沙遊藝│為0000000000號行動電話│他命1包 │        │11時13分16秒】    │100年3月17日警詢│防制條例│品罪，累犯，處有期│
│  │        │時許    │場        │撥打黃姿雁所持有之門號│（0.2公 │        │黃：怎樣？        │  筆錄（99年他字第│第4條第2│徒刑年捌月。未扣│
│  │        │        │          │為0000000000號行動電話│克）    │        │范：你在上班喔？  │  942號卷第189至  │項      │案之不知廠牌行動電│
│  │        │        │          │，聯絡交易第二級毒品甲│        │        │黃：嘿阿，怎樣。  │  196頁、100年偵字│        │話壹支（含門號0976│
│  │        │        │          │基安非他命事項後，嗣由│        │        │范：身上有錢嗎？  │  第3665號卷第20至│        │191488號SIM 卡壹枚│
│  │        │        │          │范定銘於前揭時、地將第│        │        │黃：我現在在上班，│  27頁）          │        │）沒收，如全部或一│
│  │        │        │          │二級毒品甲基安非他命同│        │        │    我下班再找你好│100年3月17日偵查│        │部不能沒收時，追徵│
│  │        │        │          │時交付予黃姿雁，而販賣│        │        │    嗎？          │  筆錄（99年他字第│        │其價額。未扣案之販│
│  │        │        │          │第二級毒品甲基安非他命│        │        │范：有沒有？      │  942號卷第227至  │        │賣第二級毒品所得新│
│  │        │        │          │既遂。黃姿雁復於99年11│        │        │黃：我下班才有。  │  228頁）         │        │臺幣壹仟元沒收，如│
│  │        │        │          │月10日將購買第二級毒品│        │        │范：下班喔。      │100年3月18日偵查│        │全部或一部不能沒收│
│  │        │        │          │甲基安非他命之價金交予│        │        │黃：下班才能去領啊│  筆錄（99年他字第│        │時，以其財產抵償之│
│  │        │        │          │范定銘。              │        │        │    。            │  942號卷第230至  │        │。                │
│  │        │        │          │                      │        │        │范：要去領喔。    │  235頁）         │        │                  │
│  │        │        │          │                      │        │        │黃：嘿阿。        │                  │        │                  │
│  │        │        │          │                      │        │        │范：下班幾點？    │                  │        │                  │
│  │        │        │          │                      │        │        │黃：3點。         │                  │        │                  │
│  │        │        │          │                      │        │        │范：3點喔。       │                  │        │                  │
│  │        │        │          │                      │        │        │黃：你在幹嘛？    │                  │        │                  │
│  │        │        │          │                      │        │        │范：我在台仔間。  │                  │        │                  │
│  │        │        │          │                      │        │        │黃：了解，不然我先│                  │        │                  │
│  │        │        │          │                      │        │        │    跟你拿1張啦。 │                  │        │                  │
│  │        │        │          │                      │        │        │范：好啦。身上現在│                  │        │                  │
│  │        │        │          │                      │        │        │    有1百、2百嗎？│                  │        │                  │
│  │        │        │          │                      │        │        │黃：我現在身上沒錢│                  │        │                  │
│  │        │        │          │                      │        │        │    啦。          │                  │        │                  │
│  │        │        │          │                      │        │        │范：好啦，3點喔。 │                  │        │                  │
│  │        │        │          │                      │        │        │                  │                  │        │                  │
│  │        │        │          │                      │        │        │【99年11月10日上午│                  │        │                  │
│  │        │        │          │                      │        │        │9時01分28秒】     │                  │        │                  │
│  │        │        │          │                      │        │        │黃：喂。          │                  │        │                  │
│  │        │        │          │                      │        │        │范：怎樣？        │                  │        │                  │
│  │        │        │          │                      │        │        │黃：你現在那邊有嗎│                  │        │                  │
│  │        │        │          │                      │        │        │    ？（要購毒）  │                  │        │                  │
│  │        │        │          │                      │        │        │范：喔，不要說這個│                  │        │                  │
│  │        │        │          │                      │        │        │    啦。          │                  │        │                  │
│  │        │        │          │                      │        │        │黃：你現在人在哪？│                  │        │                  │
│  │        │        │          │                      │        │        │范：一樣。        │                  │        │                  │
│  │        │        │          │                      │        │        │黃：我怎麼知道你在│                  │        │                  │
│  │        │        │          │                      │        │        │    哪裡？我等一下│                  │        │                  │
│  │        │        │          │                      │        │        │    要出去買東西。│                  │        │                  │
│  │        │        │          │                      │        │        │范：通霄丸這邊。  │                  │        │                  │
│  │        │        │          │                      │        │        │黃：好，到那邊再打│                  │        │                  │
│  │        │        │          │                      │        │        │    給你。        │                  │        │                  │
│  │        │        │          │                      │        │        │                  │                  │        │                  │
│  │        │        │          │                      │        │        │【99年11月10日上午│                  │        │                  │
│  │        │        │          │                      │        │        │9時45分51秒】     │                  │        │                  │
│  │        │        │          │                      │        │        │黃：你人在哪？    │                  │        │                  │
│  │        │        │          │                      │        │        │范：金沙。        │                  │        │                  │
│  │        │        │          │                      │        │        │黃：哭夭，我馬上過│                  │        │                  │
│  │        │        │          │                      │        │        │    去。          │                  │        │                  │
│  │        │        │          │                      │        │        │                  │                  │        │                  │
│  │        │        │          │                      │        │        │【99年11月10日上午│                  │        │                  │
│  │        │        │          │                      │        │        │9時52分46秒】     │                  │        │                  │
│  │        │        │          │                      │        │        │黃：我剩6百給你。 │                  │        │                  │
│  │        │        │          │                      │        │        │范：你在外面嗎？  │                  │        │                  │
│  │        │        │          │                      │        │        │黃：嘿阿，我拿6百 │                  │        │                  │
│  │        │        │          │                      │        │        │    給你，剩下的。│                  │        │                  │
│  │        │        │          │                      │        │        │范：好啦，不要... │                  │        │                  │
│  │        │        │          │                      │        │        │    。            │                  │        │                  │
│  │        │        │          │                      │        │        │黃：好。          │                  │        │                  │
│  │        │        │          │                      │        │        │范：好，我出來了。│                  │        │                  │
├─┼────┼────┼─────┼───────────┼────┼────┼─────────┼─────────┼────┼─────────┤
│7 │黃仲謙  │99年11月│苗栗縣通霄│黃仲謙以其所持有之門號│甲基安非│1,000元 │【99年11月22日16時│【是】            │毒品危害│范定銘販賣第二級毒│
│  │        │22日下午│鎮通灣里漢│為0000000000號行動電話│他命1包 │        │25分02秒】        │100年3月17日警詢│防制條例│品罪，累犯，處有期│
│  │        │5時許   │金幼稚園前│撥打范定銘所持有之門號│（0.2公 │        │黃：在哪，家裡喔。│  筆錄（99年他字第│第4條第2│徒刑年捌月。未扣│
│  │        │        │          │為0000000000號行動電話│克）    │        │范：嘿。          │  942號卷第189至  │項      │案之不知廠牌行動電│
│  │        │        │          │，聯絡交易第二級毒品甲│        │        │黃：來你那邊泡茶。│  196頁、100年偵字│        │話壹支（含門號0976│
│  │        │        │          │基安非他命事項後，嗣由│        │        │    （指要購毒）  │  第3665號卷第20至│        │191488號SIM 卡壹枚│
│  │        │        │          │范定銘於前揭時、地將第│        │        │范：你誰？        │  27頁）          │        │）沒收，如全部或一│
│  │        │        │          │二級毒品甲基安非他命同│        │        │黃：我阿乾啦。    │100年3月17日偵查│        │部不能沒收時，追徵│
│  │        │        │          │時交付予黃仲謙，而販賣│        │        │范：好啊。        │  筆錄（99年他字第│        │其價額。未扣案之販│
│  │        │        │          │第二級毒品甲基安非他命│        │        │黃：喔。          │  942號卷第227至  │        │賣第二級毒品所得新│
│  │        │        │          │既遂。                │        │        │范：我跟你講，幼稚│  228頁）         │        │臺幣壹仟元沒收，如│
│  │        │        │          │                      │        │        │    園。          │100年3月18日偵查│        │全部或一部不能沒收│
│  │        │        │          │                      │        │        │                  │  筆錄（99年他字第│        │時，以其財產抵償之│
│  │        │        │          │                      │        │        │【99年11月22日16時│  942號卷第230至  │        │。                │
│  │        │        │          │                      │        │        │42分03秒】        │  235頁）         │        │                  │
│  │        │        │          │                      │        │        │黃：你過來幼稚園拿│                  │        │                  │
│  │        │        │          │                      │        │        │    你的垃圾袋。  │                  │        │                  │
│  │        │        │          │                      │        │        │范：幼稚園？喔好。│                  │        │                  │
│  │        │        │          │                      │        │        │黃：剛才那個一些的│                  │        │                  │
│  │        │        │          │                      │        │        │    拿出來啦。    │                  │        │                  │
│  │        │        │          │                      │        │        │范：好啦。        │                  │        │                  │
│  │        │        │          │                      │        │        │                  │                  │        │                  │
│  │        │        │          │                      │        │        │                  │                  │        │                  │
│  │        │        │          │                      │        │        │                  │                  │        │                  │
│  │        │        │          │                      │        │        │                  │                  │        │                  │
├─┴────┴────┴─────┴───────────┴────┼────┴─────────┴─────────┴────┴─────────┤
│                                                                    │總金額7,800元                                                                 │
└──────────────────────────────────┴───────────────────────────────────────┘
以上正本證明與原本無異。
如不服本判決應於收受判決後10日內向本院提出上訴書狀，並應
敘述具體理由。其未敘述上訴理由者，應於上訴期間屆滿後20日
內向本院補提理由書( 均須按他造當事人之人數附繕本) 「切勿
逕送上級法院」。告訴人或被害人如對本判決不服者，應具備理
由請求檢察官上訴，其上訴期間之計算係以檢察官收受判決正本
之日期為準。
                                    書記官  徐一夫
中    華    民    國   100    年    11    月    24    日
附錄本判決論罪科刑法條全文
毒品危害防制條例第4條第2項
製造、運輸、販賣第二級毒品者，處無期徒刑或 7 年以上有期
徒刑，得併科新臺幣 1 千萬元以下罰金。